臺灣新竹地方法院刑事判決　　九十四年度訴字第四七七號
公　訴　人　臺灣新竹地方法院檢察署檢察官
被　　　告　甲○○
選任辯護人　李晉安律師
上列被告因違反槍砲彈藥刀械管制條例案件，經檢察官提起公訴
（九十四年度偵字第一八三三號），本院判決如下：
    主  文
甲○○未經許可，持有可發射子彈具有殺傷力之改造槍枝，處有
期徒刑年，併科罰金新台幣伍萬元，罰金如易服勞役，以新台
幣玖佰元即銀元佰元折算壹日。
扣案之可發射子彈具有殺傷力仿SIG SAUER廠半自動改造手槍壹
枝（槍枝管制編號：壹壹零貳零壹伍伍號，含彈匣、紅外線
瞄準器各壹個），沒收。
    事  實
一、甲○○基於未經許可，持有可發射子彈具有殺傷力之改造槍
    枝犯意，於民國九十一年七、八月間，在新竹市○○路RELA
    X 舞廳，收受由綽號「阿龍」不詳年籍姓名成年男子交付之
    可發射子彈具有殺傷力之仿SIG SAUER 廠半自動改造手槍一
    枝（槍枝管制編號：0000000000號，含彈匣、紅
    外線瞄準器各一個），以抵償綽號「阿龍」不詳年籍姓名成
    年男子積欠其新臺幣三萬元之債務，旋即未經許可，加以持
    有。嗣於九十四年四月三日凌晨四時十分許，在新竹市○○
    路六０號綠酒坊PUB為警查獲，並扣得其持有之可發射子彈
    具有殺傷力仿SIG SAUER廠半自動改造手槍一枝（槍枝管制
    編號：0000000000號，含彈匣、紅外線瞄準器各
    一個）。案經新竹市警察局第二分局報告臺灣新竹地方法院
    檢察署檢察官偵查起訴。
    理  由
一、上揭事實業據被告甲○○迭於警訊、偵查中及本院審理時坦
    承不諱，並有半自動改造手槍一枝（槍枝管制編號：000
    0000000號，含彈匣、紅外線瞄準器各一個）扣案足
    資佐證。且扣案之半自動改造手槍，經內政部警政署刑事警
    察局鑑驗結果，亦認係由仿SIG SAUER廠半自動手槍製造之
    金屬玩具手槍，更換土造金屬槍管改造而成之改造手槍，機
    械性能良好，可擊發適用子彈，認具殺傷力，此有該局九十
    四年四月二十日刑鑑字第０九四００五四三０六號槍彈鑑定
    書在卷可稽。足見被告所為上開自白，確與事實相符。綜上
    ，事證已臻明確，被告犯行洵堪認定。
二、核被告未經許可，持有可發射子彈具有殺傷力之改造槍枝，
    所為係犯槍砲彈藥刀械管制條例第八條第四項之罪。爰審酌
    被告所為嚴重威脅社會治安，所生危害匪淺，惟念其犯罪後
    自始即坦承犯行，態度尚稱良好，參以犯罪之動機、目的、
    手段、所生危害及生活狀況等一切情狀，酌予從輕量處如主
    文示之刑，罰金部分並諭知易服勞役之折算標準。
三、第按，可發射子彈具有殺傷力改造槍枝之殺傷力固不及於制
    式手槍，然相對於其他類兇器，仍具有較重大之殺傷力，加
    之邇來社會上可發射子彈具有殺傷力之改造槍枝泛濫，已嚴
    重威脅社會秩序、治安及危害人民之生命、身體安全，故對
　　社會潛在之重大危險程度，實已不亞於制式手槍。然觀諸槍
  　砲彈藥刀械管制條例第七條第四項未經許可，持有制式手槍
    罪名之法定刑為五年以上有期徒刑，併科新臺幣一千萬元以
    下罰金，而修正前同條例第十一條第四項未經許可，持有可
    發射子彈具有殺傷力改造槍枝罪名之法定刑則僅為一年以上
    七年以下有期徒刑，併科新臺幣七百萬元以下罰金，顯然二
　　二者間之法定刑有相當之落差，因之立法院乃於九十四年一
  　月五日修正通過該條例，除將該條例第十、十一條刪除，並
    將刪除之該條例第十、十一條移置於同條例第八條，而同時
　  修正同條例第八條之構成要件及提高法定刑，因之修正前之
    同條例第十一條第四項未經許可，持有可發射子彈具有殺傷
    力改造槍枝罪，乃經修正為修正後之現行法同條例第八條第
    四項未經許可，持有可發射子彈具有殺傷力改造槍枝罪，法
    定刑則提高為三年以上十年以下有期徒刑，併科新臺幣七百
    萬元以下罰金，嗣經總統於九十四年一月二十六日以華總一
    義字第09400010101號令公布，而於九十四年一月二十八日
    生效施行。據此，修正後之現行法同條例第八條第四項未經
    許可，持有可發射子彈具有殺傷力改造槍枝罪之法定刑，乃
    係立法機關綜合衡量該罪名所侵害法益之危險性後，據以修
    正提高法定刑，司法機關自應嚴守分際，不得率以援引刑法
    第五十九條規定以實質侵犯立法權。從而，被告之選任辯護
    人雖為被告辯護稱被告未曾使用扣案之改造槍枝犯罪，且係
    單親家庭，與母親相依為命，由被告工作照顧母親，現又罹
    患急性胰臟炎，仍需休養及繼續回診，情堪憫恕，爰請依刑
    法第五十九條規定減輕其刑云云，並提出戶籍謄本及東元綜
    合醫院診斷證明書為憑。然觀諸被告提出之戶籍謄本所示，
    被告之母年僅五十四歲，正值壯年，顯有自理生活之能力；
    又被告現雖確罹患急性胰臟炎，亦僅需繼續治療即可；況上
    開事由充其量僅屬刑法第五十七條第五款所示被告個人生活
    狀況之量刑審酌標準（如上述已於量刑時參酌），均尚與刑
    法第五十九條所指「犯罪之情狀」是否可憫恕完全無涉。再
    者，被告所犯本案之犯罪行為本即係單純之未經許可，持有
　　可發射子彈具有殺傷力之改造槍枝，倘若被告有持扣案之改
  　造槍枝犯其他罪名，即係另犯其他罪名，豈可倒果為因，反
    認未持扣案改造槍枝犯其他罪名即係「犯罪之情狀」可憫恕
    。綜據上述，被告之選任辯護人為被告所為上開辯護各節，
    均難認被告有何「犯罪之情狀」顯可憫恕之情事，自不得依
    刑法第五十九條規定減輕其刑，附此敘明。
四、扣案可發射子彈具有殺傷力仿SIG SAUER廠半自動改造手槍
    一枝（槍枝管制編號：0000000000號，含彈匣、
    紅外線瞄準器各一個），係違禁物，併依刑法第三十八條第
    一項第一款規定宣告沒收。
據上論斷，應依刑事訴訟法第二百九十九條第一項前段、槍砲彈
藥刀械管制條例第八條第四項、刑法第十一條前段、第四十二條
第二項、第三十八條第一項第一款、罰金罰鍰提高標準條例第二
條、現行法規所定貨幣單位折算新台幣條例第二條，判決如主文
。
本案經檢察官詹昭書到庭執行職務。
中　　華　　民　　國　九十四　年　　八　　月　二十六　日
                            臺灣新竹地方法院刑事第三庭
                                審判長法　官  汪　銘  欽
                                      法  官  黃　美　盈
                                      法  官  楊　麗　文
上正本證明與原本無異。
如不服本判決，應於判決送達後十日內向本院提出上訴狀（應附
繕本），上訴於臺灣高等法院。
                                      書記官  鄭　敏　郎
中　　華　　民　　國　九十四　年　　八　　月　二十六　日
附錄論罪科刑法條：
槍砲彈藥刀械管制條例第八條第四項：
未經許可，持有、寄藏或意圖販賣而陳列第一項所列槍枝者，處
三年以上十年以下有期徒刑，併科新臺幣七百萬元以下罰金。
